# 融资租赁是发生的中介费用财务处理

提问人：Hi- 天若晴 时间：2015-10-24 16:32:12
请问，企业进行融资租赁时发生的第三方中介机构的服务费，是否当期一次性进财务费用，还是按租赁年限摊销？

回答人：chenyiwei
如果能够证明与融资直接相关的（符合“交易费用”定义，属于合理且必要的支出），则在普通融资租赁中可以将此类服务费计入所取得固定资产的成本，在售后回租构成的融资租赁中可以作为“长期应付款——利息调整”，在租赁期内按实际利率法摊销计入各期利息支出。

提问人：Hi- 天若晴 时间：2015-10-26 13:37:23
请问上述费用一次性进费用是否合适，或者按借款期限摊销？

回答人：chenyiwei
符合“交易直接费用”定义的，可以作为所获得的融资金额的减项，即“利息调整”，在约定的借款期限内摊销，计入各期利息支出。

提问人：hrtsex 时间：2016-05-13 16:34:23
陈版，普通融资租赁此类服务费计入“长期待摊费用”，按融资租赁年限摊销计入“管理费用”是否合适？

回答人：chenyiwei
如果认为这是固定资产取得成本的一部分，则应计入融资租入固定资产的原价；如果认为这是融资手续费，则计入未确认融资费用。
总之不会单独确认为一项长期待摊费用。

提问人：hrtsex 时间：2016-05-14 10:53:51
根据《企业会计准则—租赁》中对履约成本的规定：是指租赁期内为租赁资产支付的各种使用费用，如技术咨询和服务费、人员培训费、维修费、保险费等。承租人发生的履约成本通常应计入当期损益。
请教陈版，计入固定资产的费用如何与履约成本合理区分？

回答人：chenyiwei
履约成本，是指租赁期内为租赁资产支付的各种使用费用，如技术咨询和服务费、人员培训费、维修费、保险费等。因此这属于使用过程中发生的支出，且不符合资本化条件。区分此类支出与后续成本的问题并不是融资租赁才有